Minutes et répertoires du notaire Charles DUPUYS, 29 janvier 1683 - 25 juin 1726 (étude XXXIV)
Archives nationales
- Minutes de Charles DUPUYS, 2 janvier 1683 - août 1726; MC/ET/XXXIV/227 - MC/ET/XXXIV/438
  - Minutes. 1702, juillet - 1702, septembre, juillet 1702 - septembre 1702; MC/ET/XXXIV/316
    - Morel (Maurice) maître tapissier à Paris § Délivrance de legs, 19 août 1702; MC/ET/XXXIV/316
      Morel, Maurice
    - Martigny (Louis), orfèvre bijoutier, rue Aux Fèves § Alloué, 27 août 1702; MC/ET/XXXIV/316
      contrat de travail; Martigny, Louis
    - orfèvre bijoutier (allouée) § Contrat pour 5 ans entre Jean Farcy, tondeur de draps, et Louis Martigny, orfèvre bijoutier, au profit de Etienne Farcy, âgé de 16 ans, fils de Jean. Logé et nourri par son maître. S.d.d., 27 août 1702; MC/ET/XXXIV/316
    - Poitou (Philippe) maître ébéniste, et marqueteur du roi rue de Richelieu § Désistement, 14 septembre 1702; MC/ET/XXXIV/316
      Poitou, Philippe
    - Jallivet (Pierre) Serrurier rue au Maire § Testament de .., 23 septembre 1702; MC/ET/XXXIV/316
      testament; Jallivet, Pierre
    - Jacquin (Christophe) maître sculpteur peintre sur le Pont Marie § procuration, 26 septembre 1702; MC/ET/XXXIV/316
      procuration; Jacquin, Christophe
  - Minutes. 1702, octobre - 1702, décembre, octobre 1702 - décembre 1702; MC/ET/XXXIV/317
    - Cliquet (François) maître serrurier rue de Bourgogne § Inventaire après décès de la femme de .., 31 octobre 1702; MC/ET/XXXIV/317
      inventaire; Cliquet, François
    - Lesellier (Gabriel) maître et marchand tapissier rue Saint Landry § apprentissage, 12 novembre 1702; MC/ET/XXXIV/317
      contrat d'apprentissage; Lesellier, Gabriel
    - Cliquet (François) maître serrurier rue de Bourgogne § Mariage de -, 26 novembre 1702; MC/ET/XXXIV/317
      contrat de mariage; Cliquet, François
    - Deseine (Jean) maître horloger rue Culture Sainte Catherine § testament de la femme de .. et Constitution - 4 décembre 1702, 5 décembre 1702; MC/ET/XXXIV/317
      testament; Deseine, Jean
    - Deseine (Pierre) maître horloger rue de la Pelleterie § Décharge, 17 décembre 1702; MC/ET/XXXIV/317
      Deseine, Pierre
  - Minutes. 1703, janvier - 1703, mars, janvier 1703 - mars 1703; MC/ET/XXXIV/318
    - Mariage entre Clair ADELON, maître à danser, à Versailles, fils d'Augustin Adelon, aussi maître à danser à Versailleset d'Anne REGNAULT, et Anne Marguerite CHUPPERELLE, fille de Jacques CHUPPERELLE, marchand joaillier, bourgeois de Paris, décédé. Parmi les témoins: Jérôme CHUPPERELLE, oncle de la future, aumônier du roi et chapelain ordinaire de la musique du roi., 11 janvier 1703; MC/ET/XXXIV/318
      Musique XVIIIe siècle, danseurs (1.088 actes), par Madeleine Jurgens, Mireille Rambaud, Valérie Brousselle, 1963, 1984-1996. Le fichier a été traité pour la partie 'danseurs'.(fichier papier entièrement dématérialisé; voir contexte dans le Plan d’orientation général - Notaires de Paris, guides thématiques du Minutier).
      Date de création de la notice: 2005
      contrat de mariage; Versailles (Yvelines); Adelon, Clair; Adelon, Augustin; Regnault, Anne; Chupperelle, Anne Marguerite; Chupperelle, Jacques; Chupperelle, Jérôme; enseignant; danseur; commerçant; orfèvre; prêtre
    - Testament concernant Claude-François Vignon, peintre., 10 février 1703; MC/ET/XXXIV/318
      testament; Vignon, Claude François (1633-1703); peintre
    - Testament de Jérôme Bellanger, notaire au Châtelet, place Dauphine., 28 février 1703; MC/ET/XXXIV/318; Bellanger, Jérôme
      Notaires des XVIe-XVIIIe siècles (4153 actes), par Claire Béchu, Catherine Grodecki, Marie-Antoinette Fleury, Madeleine Jurgens, Marie-Françoise Limon-Bonnet, Pierre-Yves Louis, Xenia Pamfilova, Isabelle Pebay, v. 1950, 1986-1994 (fichier papier entièrement dématérialisé; voir contexte dans le Plan d’orientation général - Notaires de Paris, guides thématiques du Minutier).
      Date de création de la notice: 2004
      testament; Dauphine (place); Bellanger, Jérôme (16..-1703); notaire
    - Vougny (Jérôme), marchand orfèvre, rue de la Vieille Joaillerie § Obligation, 3 mars 1703; MC/ET/XXXIV/318
      obligation; Vougny, Jérôme
    - Legrix (Gabriel) maître fondeur rue de la Vieille Draperie § Bail à .., 5 mars 1703; MC/ET/XXXIV/318
      bail; Legrix, Gabriel
    - Inventaire après décès de Jérôme Bellanger, notaire au Châtelet, à la requête de Jeanne de Luynes, sa veuve, de Nicolas-Claude Duport, notaire au Châtelet, son gendre et son exécuteur testamentaire., 8 mars 1703; MC/ET/XXXIV/318; Bellanger, Jérôme
      inventaire après décès; Bellanger, Jérôme (16..-1703); Duport, Nicolas Claude; Luynes, Jeanne de; notaire
    - Inventaire après décès de Claude-François Vignon, peintre du roi en son Académie de peinture et sculpture, contrôleur des officiers et payeur des augmentations de gages des officiers de la Chambre des Comptes dans lequel Marc Nattier, peintre du roi en son Académie, estime les tableaux., 14 mars 1703; MC/ET/XXXIV/318
      62 numéros: tableaux dudit Vignon, de M. Vignon, de feu Claude Vignon père, de Vignon le cadet et autres peintres.
      inventaire après décès; Nattier, Marc; Vignon, Claude François (1633-1703); contrôleur (Ancien Régime); peintre
    - Renonciation de la veuve de Philippe Vignon, peintre du roi en son Académie de peinture et sculpture, à la succession de Claude-François Vignon, peintre du roi, contrôleur des officiers de la Chambre des Comptes., 28 mars 1703; MC/ET/XXXIV/318
      renonciation; Vignon, Claude François (1633-1703); Vignon, Philippe; contrôleur (Ancien Régime); peintre
  - Minutes. 1703, avril - 1703, juin, avril 1703 - juin 1703; MC/ET/XXXIV/319
    - Renonciation à la communauté par Jeanne de Luynes, veuve de feu Jérôme Bellanger, notaire au Châtelet., 20 avril 1703; MC/ET/XXXIV/319
      renonciation; Bellanger, Jérôme (16..-1703); Luynes, Jeanne de; notaire
    - Quittance concernant Jacques Cudeville, architecte juré expert, entrepreneur de bâtiments, rue Montmartre., 28 avril 1703; MC/ET/XXXIV/319
      Maison rue de l'Arbalète avec travaux de maçonnerie.
      quittance; Montmartre (rue); Cudeville, Jacques; architecte; chef d'entreprise
    - Renonciation à la succession de la mère de Bernard Picart, graveur et dessinateur, rue Saint-Jacques., 3 mai 1703; MC/ET/XXXIV/319
      renonciation; Saint-Jacques (rue); Picart, Bernard; dessinateur; graveur
    - Renonciation à la succession de la femme d'Etienne Picart, dit Le Romain, dessinateur et graveur du roi en son Académie., 3 mai 1703; MC/ET/XXXIV/319
      renonciation; Picart dit le Romain, Etienne; dessinateur; graveur
    - Pingat (Philippe) maître Sculpteur rue Guisarde § transport de bail, 10 mai 1703; MC/ET/XXXIV/319
      bail; Pingat, Philippe
  - Minutes. 1703, juillet - 1703, septembre, juillet 1703 - septembre 1703; MC/ET/XXXIV/320
    - Babault (Jean), marchand orfèvre, quai des Orfèvres § Désistement, 10 août 1703; MC/ET/XXXIV/320
      renonciation; Babault, Jean
    - Frizon (Antoine) maître horloger quai des Orfèvres § bail à .., 13 août 1703; MC/ET/XXXIV/320
      bail; Frizon, Antoine
    - Deschamps (Joachim) maître éventailliste rue de la Callande § Mariage de .., 13 août 1703; MC/ET/XXXIV/320
      contrat de mariage; Deschamps, Joachim
    - Deseine (Jean) maître horloger sur le Pont Marie § Compte et quittance, 22 septembre 1703; MC/ET/XXXIV/320
      quittance; Deseine, Jean
    - Frizon (Antoine) maître horloger place Dauphine § Mariage de .., 23 septembre 1703; MC/ET/XXXIV/320
      contrat de mariage; Frizon, Antoine
  - Minutes. 1703, octobre - 1703, décembre, octobre 1703 - décembre 1703; MC/ET/XXXIV/321
    - Jacquin (Christophe Joseph) maître sculpteur peintre sur le Pont Marie § procuration, 14 octobre 1703; MC/ET/XXXIV/321
      procuration; Jacquin, Christophe Joseph
    - Thomas (Hiérosme) marchand potier d'étain rue de la Monnaie § Vente de maison à .., 3 novembre 1703; MC/ET/XXXIV/321
      acte de vente; Thomas, Hiérosme
    - Cartel (Jean) tailleur de pierre rue du Petit Pont § Mariage de .., 19 novembre 1703; MC/ET/XXXIV/321
      contrat de mariage; Cartel, Jean
    - Transport concernant Jean Girard-Vinet, architecte juré expert, rue Saint-Martin., 20 décembre 1703; MC/ET/XXXIV/321
      cession; Saint-Martin (rue); Girard-Vinet, Jean; architecte
    - Transport concernant Louis-Hubert Misson, marbrier-sculpteur bâtiments du roi, rue Poissonnière., 20 décembre 1703; MC/ET/XXXIV/321
      cession; Poissonnière (rue); Misson, Louis Hubert; tailleur de pierre; sculpteur
  - Minutes. 1704, janvier - 1704, mars, janvier 1704 - mars 1704; MC/ET/XXXIV/322
    - Alloué de Françoise-Cécile Spingola, fille de François Spingola, sculpteur ordinaire des bâtiments du roi, rue de l'Echelle, et de défunte Françoise Jouannet, auprès de Marie Demiremon, ouvrière en linge, laquelle s'engage à apprendre son métier à ladite Spingola., 2 janvier 1704; MC/ET/XXXIV/322
      contrat de travail; Echelle (rue de l'); Demiremon, Marie; Jouannet, Françoise; Singola, Françoise Cécile; Spingola, François; teinturier blanchisseur; sculpteur
    - Alloué de Françoise-Cécile Spingola, fille de François Spingola, sculpteur ordinaire des bâtiments du roi, et de défunte Françoise Jouannet, auprès de Marie Demiremon, ouvrière en linge, laquelle s'engage à apprendre son métier à ladite Spingola., 2 janvier 1704; MC/ET/XXXIV/322
      contrat de travail; Demiremon, Marie; Jouannet, Françoise; Spingola, François; Spingola, Françoise Cécile; teinturier blanchisseur; sculpteur
    - Meslier (Lambert) Marchand mercier joaillier au Pont au Change § Mariage de .., 13 janvier 1704; MC/ET/XXXIV/322
      contrat de mariage; Meslier, Lambert
    - Foyer (Jacques), marchand orfèvre, rue de Saint-Louis § Atermoiement, 20 janvier 1704; MC/ET/XXXIV/322
      accord; Foyer, Jacques
    - Audibert (Pierre) maître serrurier rue des Canettes § Obligation, 15 avril 1704; MC/ET/XXXIV/322
      obligation; Audibert, Pierre
    - Quittance des héritiers de François Pageois, architecte des bâtiments du roi., 10 septembre 1706; MC/ET/XXXIV/322
      quittance; Pageois, François; architecte
  - Minutes. 1704, avril - 1704, juin, avril 1704 - juin 1704; MC/ET/XXXIV/323
    - Egresset (Paul) maître doreur rue des Barres § Constitution, 6 mai 1704; MC/ET/XXXIV/323
      Egresset, Paul
    - Huet (Christophe), peintre, à Versailles § bail à rente à .., 8 mai 1704; MC/ET/XXXIV/323
      bail; Huet, Christophe
    - Landry l'aîné (Denis) graveur en taille douce rue Saint Jacques § transport de bail, 15 mai 1704; MC/ET/XXXIV/323
      bail; Landry L'Aîné, Denis
    - Inventaire après décès de Jean Antoine de Neufvéglise, avocat au Parlement, dont la bibliothèque (droit, coutumes...)., 15 mai 1704; MC/ET/XXXIV/323
      Fichier Bibliothèques XVIe-XVIIIe siècles, par Claire Béchu, Marie-Antoinette Fleury, Madeleine Jurgens, Xenia Pamfilova, 1953-1996 (fichier papier entièrement dématérialisé; voir contexte dans le Plan d’orientation général - Notaires de Paris, guides thématiques du Minutier).
      Date de création de la notice: 2012
      inventaire après décès; Neufvéglise, Jean Antoine de; avocat au parlement (Ancien Régime)
    - Maillet (Jean) graveur en taille douce au Puis Certain § Mariage de .., 30 mai 1704; MC/ET/XXXIV/323
      contrat de mariage; Maillet, Jean
    - Maillet (Jacques) imprimeur en taille douce à Paris § Mariage du fils de feu .., 30 mai 1704; MC/ET/XXXIV/323
      contrat de mariage; Maillet, Jacques
    - Raillard (Claude) marchand horloger rue de la Pelleterie § bail, 17 juin 1704; MC/ET/XXXIV/323
      bail; Raillard, Claude
    - Terrier (Jacques) Sous entrepreneur des bâtiments rue Saint Honoré § Mariage de .., 30 juin 1704; MC/ET/XXXIV/323
      contrat de mariage; Terrier, Jacques
  - Minutes. 1704, juillet - 1704, septembre, juillet 1704 - septembre 1704; MC/ET/XXXIV/324
    - Bicheur (Louis), maître peintre, rue du Coq § Quittance et titre nouvel, 8 juillet 1704; MC/ET/XXXIV/324
      titre nouvel; quittance; Bicheur, Louis
    - Donation de Claude Magneney fils, maître graveur du roi, sur le Pont-au-Change, à ses neveux., 23 juillet 1704; MC/ET/XXXIV/324
      donation; Change (pont au); Magneney, Claude (fils); graveur
    - Gault (Charles), maître peintre, sur le Pont au Change § Donation, 23 juillet 1704; MC/ET/XXXIV/324
      donation; Gault, Charles
    - Partage concernant Rolland Le Proust, architecte du roi expert, bourgeois., 17 août 1704; MC/ET/XXXIV/324
      partage; Le Proust, Roland; architecte
    - Contrat de mise en apprentissage de peintre, sculpteur et doreur, pour 6 ans, entre Jean Bieville, vigneron à Vincennes, et René Goullet, maître peintre, sculpteur et doreur, au profit de Robert Landry, âgé de 12 ans, beau-fils de Jean, logé, nourri, blanchi et entretenu par son maître sans deniers déboursés., 18 août 1704; MC/ET/XXXIV/324
      contrat d'apprentissage; Vincennes (Val-de-Marne); Bieville, Jean; Goullet, René; Landry, Robert; décorateur; peintre; sculpteur; viticulteur
    - Goullet (René), maître peintre sculpteur et doreur, rue de la Pelleterie § apprentissage, 18 août 1704; MC/ET/XXXIV/324
      contrat d'apprentissage; Goullet, René
    - Gault Got (Charles), maître peintre, sur le Pont au Change § Reconnaissance, 19 août 1704; MC/ET/XXXIV/324
      reconnaissance; Gault Got, Charles
    - Partage et prisée d'une maison rue Saint-Christophe et d'une maison à Montreuil concernant Jacques de Lajoue, architecte expert juré du roi, entrepreneur de bâtiments., 27 août 1704; MC/ET/XXXIV/324
      partage; Montreuil (Seine-Saint-Denis); Saint-Christophe (rue); Lajoüe, Jacques de (1686?-1761); architecte; chef d'entreprise
    - Germain (Pierre) maître tapissier rue des Carmes § quittance, 9 septembre 1704; MC/ET/XXXIV/324
      quittance; Germain, Pierre
    - Lesellier (Gabriel) marchand tapissier proche Saint Landry § Obligation envers .., 22 septembre 1704; MC/ET/XXXIV/324
      obligation; Lesellier, Gabriel
    - Sebre (Pierre) maître éventailliste § Apprentissage du fils de feu .. (limonadier), 24 septembre 1704; MC/ET/XXXIV/324
      contrat d'apprentissage; Sebre, Pierre
    - Desgomberts de Grandmaison (Etienne) maître potier d'étain Sous les Piliers des Potiers d'étain § Inventaire après décès de .., 25 septembre 1704; MC/ET/XXXIV/324
      inventaire; Desgomberts de Grandmaison, Etienne
  - Minutes. 1704, octobre - 1704, décembre, octobre 1704 - décembre 1704; MC/ET/XXXIV/325
    - Transaction entre Jeanne de Luynes, veuve de feu Jérôme Bellanger, notaire au Châtelet, et Jacques Bellanger, avocat, Nicolas-Claude Duport, notaire au Châtelet, Marie Bellanger, sa femme, et autres., 7 octobre 1704; MC/ET/XXXIV/325
      accord; Bellanger, Jacques; Bellanger, Jérôme (16..-1703); Bellanger, Marie; Duport, Nicolas Claude; Luynes, Jeanne de; avocat; notaire
    - Partage des biens de la succession de feu Jérôme Bellanger, notaire au Châtelet., 18 décembre 1704; MC/ET/XXXIV/325
      partage; Bellanger, Jérôme (16..-1703); notaire
  - Minutes. 1705, janvier - 1705, mars, janvier 1705 - mars 1705; MC/ET/XXXIV/326
    - Réquisition concernant Claude Magneney, maître graveur et graveur ordinaire du roi, rue de Berry., 12 janvier 1705; MC/ET/XXXIV/326
      déclaration; Berri (rue de); Berry (rue de); Magneney, Claude (?); graveur; graveur
    - Devis et marché pour la construction à neuf d'un corps de logis, dépendant d'une maison sise rue Bordet, par Mathurin Jollivot, maître maçon., 17 janvier 1705; MC/ET/XXXIV/326
      Aucun plan.
      devis; marché; Bordet (rue); Jollivot, Mathurin; maçon
    - Inventaire après décès de Sylvain Bonnet, maître sculpteur ordinaire du roi, quai de l'Horloge., 29 janvier 1705; MC/ET/XXXIV/326
      Certaines des œuvres citées dans l'inventaire figurent avec le nom de l'artiste mais la plupart sont sans noms.
      inventaire après décès; Bonnet, Sylvain; sculpteur
    - Vanhick (André), maître peintre, quai de la Mégisserie prise les tableaux § Inventaire après décès de Sieur Bonnet, peintre, 29 janvier 1705; MC/ET/XXXIV/326
      inventaire; Vanhick, André; Bonnet, sieur
    - Bonnet (Jean-Baptiste), peintre, quai de l'Horloge § Inventaire après décès de Sylvain Bonnet, peintre père de..., 29 janvier 1705; MC/ET/XXXIV/326
      inventaire après décès; Bonnet, Jean-Baptiste; Bonnet, Sylvain
    - Bonnet (Guillaume), peintre, quai de l'Horloge § Inventaire après décès de Sylvain Bonnet, peintre père de..., 29 janvier 1705; MC/ET/XXXIV/326
      inventaire après décès; Bonnet, Guillaume
    - Defriche (Bonnard) maître serrurier rue Montorgeuil § bail à -, 11 mars 1705; MC/ET/XXXIV/326
      bail; Defriche, Bonnard
    - Renonciation concernant Pierre Richard, graveur ordinaire du cabinet du roi en pierres fines, quai de l'Horloge., 16 mars 1705; MC/ET/XXXIV/326
      renonciation; Horloge (quai de l'); Richard, Pierre; graveur
    - Bonnet (Sylvain), maître peintre, à Paris § Renonciation à la succession de..., 16 mars 1705; MC/ET/XXXIV/326
      renonciation; Bonnet, Sylvain
    - Benoist (Jacques) maître maçon rue Champfleury § Devis et marché (réparations), 23 mars 1705; MC/ET/XXXIV/326
      devis; marché; Benoist, Jacques
  - Minutes. 1705, avril - 1705, juin, avril 1705 - juin 1705; MC/ET/XXXIV/327
    - ESTANSON (Jean) maître menuisier Rue de la Cordelerie .. § Mise en apprentissage de .., 2 mai 1705; MC/ET/XXXIV/327
      contrat d'apprentissage; Estanson, Jean
    - Menuisier (apprentissage de) § Mise en .. de Nicot (Gilbert) âgé de 14 ans pour 6 ans chez Estanson (Jean) qui le nourrit, loge, moyennant 120 livres, 2 mai 1705; MC/ET/XXXIV/327
      contrat d'apprentissage; Nicot, Gilbert; Estanson, Jean
    - Vitry (Robert), maître menuisier, rue Neuve des Petits-Champs § Bail., 16 mai 1705; MC/ET/XXXIV/327
      bail; Vitry, Robert
    - MARCHAND (Jean) Entrepreneur de bâtiments Orléans. § Mariage de .., 8 juillet 1705; MC/ET/XXXIV/327
      contrat de mariage; Marchand, Jean
    - MAILLARD (Charles) Maître horloger Rue de la Pelleterie § Inventaire après décès .., 27 juillet 1705; MC/ET/XXXIV/327
      inventaire; Maillard, Charles
  - Minutes. 1705, juillet - 1705, août, juillet 1705 - août 1705; MC/ET/XXXIV/328
  - Minutes. 1705, septembre - 1705, décembre, septembre 1705 - décembre 1705; MC/ET/XXXIV/329
    - Bail concernant Jean Dupouch(e), maître peintre, rue de la Savaterie., 7 septembre 1705; MC/ET/XXXIV/329
      bail; Savaterie (rue de la); Dupouch, Jean; peintre
    - Dupouche (Jean), maître peintre, rue de la Savaterie § Bail .., 7 septembre 1705; MC/ET/XXXIV/329
      bail; Dupouche, Jean
    - Barré (Guillaume), marchand orfèvre, quai Le Peltier § Bail .., 7 septembre 1705; MC/ET/XXXIV/329
      bail; Barré, Guillaume
    - HURÉ (Adrian) Maître Serrurier Rue de la Pelleterie § Titre nouvel .., 10 septembre 1705; MC/ET/XXXIV/329
      titre nouvel; Huré, Adrian
    - Florat (Laurent), marchand orfèvre, rue de Mondétour § Transaction., 17 septembre 1705; MC/ET/XXXIV/329
      accord; Florat, Laurent
    - Mariage entre Michel GOSSET, compagnon menuisier et Marie-Catherine BOIRY, fille de Jean-Baptiste BOIRY, maître à danser, absent du royaume depuis plus de treize ans, et de Catherine CHICOYNEAU, décédée. Parmi les témoins Pierre GUILBERT, organiste, et Marie Madeleine GOSSET, sa femme, beau-frère et soeur du futur, Jean SENALLIE, maître à danser, ami de la future., 3 novembre 1705; MC/ET/XXXIV/329
      contrat de mariage; Boiry, Jean-Baptiste; Gosset, Michel; Boiry, Marie-Catherine; Chicoyneau, Catherine; Guilbert, Pierre; Gosset, Marie-Madeleine; Senallie; enseignant; danseur; musicien; menuisier
    - PASQUIER (Simon) Maître potier d'étain Rue du Bout du Monde § Alloué du fils de .., 8 novembre 1705; MC/ET/XXXIV/329
      Pasquier, Simon
    - GALLOIRE (Charles) menuisier en ébène Rue Champ Fleuri § Mariage de -, 15 novembre 1705; MC/ET/XXXIV/329
      contrat de mariage; Galloire, Charles
    - HERAULT (Joseph) Maître Sculpteur et peintre § Renonciation .., 24 décembre 1705; MC/ET/XXXIV/329
      Herault, Joseph
  - Minutes. 1706, janvier - 1706, mars, janvier 1706 - mars 1706; MC/ET/XXXIV/330
    - Huet (Grégoire) maître menuisier rue des Noyers § Mariage de .., 24 janvier 1706; MC/ET/XXXIV/330
      contrat de mariage; Huet, Grégoire
    - Verrier (Benoît) tapissier aux Gobelins, y demeurant § quittance de rachat, 27 février 1706; MC/ET/XXXIV/330
      quittance; Verrier, Benoît
    - Transport de rente concernant Pierre-Alexis Delamair, architecte, aux Petits-Carreaux., 4 mars 1706; MC/ET/XXXIV/330
      transport de droits; Petits-Carreaux (rue des); Delamair, Pierre Alexis (1676?-1745); architecte
    - Le tailleur de Boncourt (Louis) maître maçon rue Jean Bertin § Reconnaissance et décharge, 11 mars 1706; MC/ET/XXXIV/330
      reconnaissance; Le Tailleur de Boncourt, Louis
  - Minutes. 1706, avril - 1706, juin, avril 1706 - juin 1706; MC/ET/XXXIV/331
    - Simonnet (Simon), maître menuisier, rue Frépillon § Quittance et obligation, 13 avril 1706; MC/ET/XXXIV/331
      obligation; quittance; Simonnet, Simon
    - Inventaire après décès de Nicolas Gabillon, curé de l'église Saint-Laurent, dont la bibliothèque (bibles, conciles, Pères de l'Eglise..)., 11 mai 1706; MC/ET/XXXIV/331
      inventaire après décès; Gabillon, Nicolas; curé
    - Gault Got (Charles), maître peintre, sur le Pont au Change § Transaction, 30 juin 1706; MC/ET/XXXIV/331
      accord; Gault Got, Charles
  - Minutes. 1706, juillet - 1706, septembre, juillet 1706 - septembre 1706; MC/ET/XXXIV/332
    - ORFÈVRERIE § Inventaire, de Charles BELIN, Sécétaire du prince de Condé, 18 mars 1624; MC/ET/XXXIV/332
      inventaire; Belin, Charles de
    - Liégeois (Louis) maître potier d'étain sous les Piliers de la Tonnellerie § transport de rente, 31 juillet 1706; MC/ET/XXXIV/332
      transport de droits; Liégeois, Louis
    - Devis et marché (réparations) concernant Jacques Miché, architecte juré expert du roi, rue du Murier., 17 août 1706; MC/ET/XXXIV/332
      devis; marché; Mûrier (rue du); Miché, Jacques; architecte
    - Ourry (Louis) maître horloger rue Saint Louis § Testament de la veuve de .., 8 septembre 1706; MC/ET/XXXIV/332
      testament; Ourry, Louis
  - Minutes. 1706, octobre - 1706, décembre, octobre 1706 - décembre 1706; MC/ET/XXXIV/333
    - Cochery (Louis) maître sculpteur [de l'académie Saint-Luc] rue Beaubourg § Désaveu et procuration, 2 octobre 1706; MC/ET/XXXIV/333
      procuration; Cochery, Louis
    - Bicheur (Louis), maître peintre, au carrefour du Pont Neuf § Transport de rente, 13 octobre 1706; MC/ET/XXXIV/333
      transport de droits; Bicheur, Louis
    - Viardot (Nicolas), marchand orfèvre, sur le pont au Change § Transport de bail, 8 novembre 1706; MC/ET/XXXIV/333
      bail; Viardot, Nicolas
    - Estanson (Jean) maître menuisier rue des Cordeliers § Devis et marché, 10 novembre 1706; MC/ET/XXXIV/333
      devis; marché; Estanson, Jean
    - Villain (Jean), marchand orfèvre, place Dauphine § Alloué, 16 novembre 1706; MC/ET/XXXIV/333
      contrat de travail; Villain, Jean
    - Orfevre (alloué) § Contrat pour 4 ans entre Marie Susanne Poly, veuve de Jean Dutillay, orfèvre, et Jean Villain, marchand orfèvre, au profit d'Adrien Dutillay, âgé de 16 ans, fils de Jean. Logé et nourri par son maître. Moyennant 100 l., 16 novembre 1706; MC/ET/XXXIV/333
  - Minutes. 1707, janvier - 1707, février, janvier 1707 - février 1707; MC/ET/XXXIV/334
    - TABLEAUX § Inv. d'Eustache de JOUY écuyer, 24 septembre 1624; MC/ET/XXXIV/334
    - TUBEUF (Simon) Avocat en Pt § Bail par les héritiers de Simon TUBEUF et Marie TALON son ep., 25 novembre 1624; MC/ET/XXXIV/334
      bail; Tubeuf, Simon
    - Ozenne (Henri) marchand éventailliste rue Michel Lecomte § Mariage de .., 24 janvier 1707; MC/ET/XXXIV/334
      contrat de mariage; Ozenne, Henri
    - Ozanne (Nicolas) maître sculpteur à Paris § Procuration de la veuve de .., 14 février 1707; MC/ET/XXXIV/334